臺灣臺北地方法院民事簡易判決
111年度北簡字第9041號
原      告  遠東國際商業銀行股份有限公司


法定代理人  侯金英  
訴訟代理人  黃靖妃  




被      告  曹德官  

上列當事人間請求給付簽帳卡消費款事件，本院於民國111年7月
19日言詞辯論終結，判決如下︰
    主  文
被告應給付原告新臺幣肆拾貳萬壹仟陸佰貳拾捌元，及其中新臺
幣肆拾萬元部分，自民國一百一十一年五月二十五日起至清償日
止，按週年利率百分之十四點九九計算之利息。
訴訟費用新臺幣肆仟陸佰參拾元由被告負擔。
本判決得假執行。但被告如以新臺幣肆拾貳萬壹仟陸佰貳拾捌元
為原告預供擔保，得免為假執行。
    事實及理由
一、本件依兩造間個人信用卡約定條款第25條，雙方合意以本院
    為第一審管轄法院，依民事訴訟法第24條規定，本院自有管
    轄權，合先敘明。
二、原告遠東國際商業銀行股份有限公司主張：被告曹德官前與
    原告訂立信用卡使用契約，並領用信用卡使用，依約持卡人
    即得持信用卡於特約商店簽帳消費及使用相關產品，惟應於
    每月繳款截止日前全數繳清信用卡帳款，逾期繳付者，就未
    清償之帳款應另行給付利息。詎被告迄民國111年4月底積欠
    新臺幣（下同）421,628元（其中本金為400,000元）及利息
    未為清償，屢經催討，仍拒不還款。爰依契約之法律關係，
    起訴請求，並聲明如主文第1項所示。
三、被告則以：伊現在沒有錢可以清償，希望原告可以減少利息
    請求，並讓伊分期清償等語，資為抗辯。
四、得心證之理由：
　㈠經查，本件原告主張被告向其申請信用卡使用，詎被告未依
    約清償款項，尚有421,628元（其中本金為400,000元）之欠
    款及遲延利息未清償等事實，業據其提出信用卡申請書暨約
    定條款、歸戶基本資料查詢、信用卡重要資訊、消費繳息總
    查、消費明細表、欠款彙整資料表等件為證，且為被告所不
    爭執，堪信原告前揭主張為真實。
　㈡按消費借貸之借用人應於約定期限內，返還與借用物種類品
    質、數量相同之物；遲延之債務，以支付金錢為標的者，債
    權人得請求依法定利率計算之遲延利息。但約定利率較高者
    ，仍從其約定利率，民法第478條前段、第233條第1項分別
    定有明文。本件被告尚積欠原告421,628元及遲延利息未依
    約清償等節，已如前述，揆諸上揭規定，被告自應負清償責
    任。至被告抗辯其因無力清償債務，希與原告協商分期付款
    云云，惟被告上開陳述縱令屬實，亦僅係履行及清償能力之
    問題，並非其得分期或緩期清償之法定原因，不影響其依約
    應負之清償責任，故被告前揭抗辯，尚無足採。
　㈢從而，原告依消費借貸之法律關係，請求被告給付如主文第1
    項所示，為有理由，應予准許。　　
五、本件係就民事訴訟法第427條第1項訴訟適用簡易程序所為被
    告敗訴之判決，依同法第389條第1項第3款規定，應依職權
    宣告假執行。並依同法第392條第2項、第3項規定，依職權
    宣告被告於執行標的物拍定、變賣前預供擔保，得免為假執
    行。
六、本件事證已臻明確，兩造其餘之攻擊或防禦方法及證據，經
    本院斟酌後，認為均不足以影響本判決之結果，爰不逐一詳
    予論駁，併予敘明。
七、訴訟費用負擔之依據：民事訴訟法第78條，本件訴訟費用額
    ，依後附計算書確定如主文第2項所示金額。
中　　華　　民　　國　　111 　年　　8 　　月　　 2　　日
                        臺北簡易庭法  官　陳仁傑

以上正本證明與原本無異。
如不服本判決，應於判決送達後20日內向本庭（臺北市○○區○
○○路0 段000 巷0 號）提出上訴狀。（須按他造當事人之人數
附繕本）。如委任律師提起上訴者，應一併繳納上訴審裁判費。
中　　華　　民　　國　　111 　年　　8 　　月　　 2　　日
                                  書記官　黃進傑
  計　算　書
項　　　　目             金 　額（新臺幣）　　   備註
第一審裁判費　　　            4,630元 
合　　　　計　　　            4,630元